【裁判字號】    90,上訴,2233
【裁判日期】    900731
【裁判案由】    違反著作權法等
【裁判全文】
臺灣高等法院刑事判決                            九十年度上訴字第二二三三號
    上  訴  人  臺灣臺北地方法院檢察署檢察官
    被      告  甲○○
右上訴人因被告違反著作權法等案件，不服臺灣臺北地方法院九十年度訴字第四四○
號，中華民國九十年六月一日第一審判決（起訴案號：臺灣臺北地方法院檢察署八十
九年度偵字第二○一○四號）提起上訴，本院判決如左：
    主  文
上訴駁回。
    理  由
一、公訴意旨如附件起訴書所載。
二、按案件曾經判決確定者，應為免訴之判決，刑事訴訟法第二百九十四條第一款定
    有明文。此項原則，關於實質上一罪或裁判上一罪，其一部事實已經判決確定者
    ，對於構成一罪之其他部分，亦均有適用，故連續犯，牽連犯之一部分既經判決
    確定，其效力即及於其他部分，關於其他部分之另一公訴，亦應諭知免訴。主要
    係以同一案件，已經法院為實體上之確定判決，不能更為實體上之裁判，且係因
審判不可分之關係，在審理事實之法院，對於全部犯罪事實，按照刑事訴訟法第
    二百四十六條之規定本應予以審判，故其確定判決之既判力，自應及於全部之犯
    罪事實（最高法院三十二年上字第二五七八號、三十二年非字第四十六號、四十
    九年台非字第二０號、六十年台非字第七七號判例參照）。
三、查本件被告甲○○前因於民國八十九年十一月十六日起至同年十二月二十七日止
    ，在位於臺北市○○○路○段四十四號之新藝城玩具店內，與王阿滿共同販賣仿
    冒之日商新力股份有限公司所生產之遊戲光碟片，違反商標法及刑法偽造文書等
    案件，經臺灣臺北地方法院臺北簡易庭於九十年三月二十二日，以九十年度簡字
    第八七五號判處有期徒刑三月，因未上訴而確定，除經原審法院調閱屬實，並有
    檢察官聲請簡易判決處刑書、臺灣臺北地方法院臺北簡易庭九十年度簡字第八七
    五號判決書在卷（見臺灣臺北地方法院九十年度請上字第四五一號卷第八頁至第
    十一頁、原審卷第十三頁至第十七頁）可稽。而本案被告被訴於八十九年八月起
    至同年九月二十八日止，在位於臺北市○○○路○段四十四號之新藝城玩具店內
    ，販賣仿冒之日商新力股份有限公司、西雅股份有限公司所生產之仿冒遊戲光碟
    片、美商思奎爾股份有限公司所生產之電腦程式光碟片，涉嫌違反商標法、刑法
    偽造文書、著作權法等罪嫌，其中就違反商標法、刑法偽造文書之一部事實，與
    已判決確定之上開案件，時間緊接，犯罪構成要件相同，顯係基於概括犯意反覆
    為之，有連續犯之裁判上一罪之關係，依照首開說明，前案既經判決確定，依審
    判不可分原則，該前案判決之效力，應及於本件全部犯罪事實，揆諸前揭說明，
    本件自應為免訴之判決。
四、原審認本件與判決確定之前案，有連續犯之裁判上一罪關係，為前案判決效力所
    及，而為免訴之判決，並無不合。檢察官上訴意旨認被告上揭數行為並非基於概
    括犯意，亦非在同一犯罪計劃中，係各別起意，無成立連續犯之餘地，且二案所
    犯法條及侵害法益並不完全相同，本件非當然包括在前案判決效力所及範圍內，
    而指摘原判決不當，為無理由，應予駁回，並不經言詞辯論為之。
據上論斷，應依刑事訴訟法第三百六十八條、三百七十二條，判決如主文。
中      華      民      國    九十    年      七      月    三十一    日
                              臺灣高等法院刑事第 十五 庭
    審判長法  官  房  阿  生
                                        法  官  鄧  振  球
                                        法  官  雷  元  結
右正本證明與原本無異。
如不服本判決應於收受送達後十日內向本院提出上訴書狀，其未敘述上訴之理由者並
得於提起上訴後十日內向本院補提理由書（均須按他造當事人之人數附繕本）。
                                        書記官  梁  雅  華
中      華      民      國    九十    年     八     月        一      日
附錄：本案論罪科刑法條全文


司法院資訊處製作；財團法人民間司法改革基金會備份。
